【裁判字號】    97,易,429
【裁判日期】    970716
【裁判案由】    詐欺
【裁判全文】
臺灣基隆地方法院刑事判決               97年度易字第429號
公  訴  人  臺灣基隆地方法院檢察署檢察官
被      告  丙○○
                    （另案在臺灣基隆監獄執行中）
上列被告因詐欺案件，經檢察官提起公訴（97年度偵字第1505號
），被告為有罪之陳述，本院合議庭裁定由受命法官獨任以簡式
審判程序進行審理，並判決如下：
    主  文
丙○○幫助意圖為自己不法之所有，以詐術使人將本人之物交付
，累犯，處有期徒刑月，如易科罰金，以新臺幣壹仟元折算壹
日。
    理  由
一、本件犯罪事實、證據，均引用起訴書（如附件）之記載，並
    就證據補充：被告丙○○於本院之自白。
二、程序事項：
    查本件被告所犯者非為死刑、無期徒刑、最輕本刑為3 年以
    上有期徒刑之罪或高等法院管轄第一審案件，其於準備程序
    進行中，先就被訴事實為有罪之陳述，經告知其簡式審判程
    序之旨，並聽取公訴人、被告之意見後，本院業已依刑事訴
    訟法第273 條之1 第1 項之規定，裁定由受命法官獨任以簡
    式審判程序進行本案之審理。
三、論罪科刑：
    (一)核被告所為，係幫助犯刑法第339 條第1 項之意圖為自
        己不法之所有，以詐術使人將本人之物交付之罪。
    (二)被告前曾受如起訴書所載有期徒刑之執行，此有臺灣高
        等法院被告前案紀錄表附卷可考，其於有期徒刑之執行
        完畢後，5 年以內故意再犯本件有期徒刑以上之罪，為
        累犯，應加重其刑。被告幫助他人犯前開罪名，爰依刑
        法第30條第2 項之規定，按正犯之刑減輕之，並依法先
        加後減之。
    (三)本院審酌被告時值壯年，不思以正當管道獲取金錢，其
        提供帳戶供詐騙行為人獲取犯罪所得之行為雖無足取，
        且嚴重影響社會秩序，然其應係一時失慮始有上開犯行
        ，併其犯後坦承罪行之態度等一切情狀，量處如主文所
        示之刑，併諭知易科罰金之折算標準。
四、至被告前因提供自己開設之帳戶存摺而幫助詐欺取財，經本
    院以97年度基簡字第198 號判決判處有期徒刑4 月確定，因
    與本件提供之帳戶不同，且交付存摺之時間，亦與本案相隔
    兩週，凡此均經被告供承在卷，並經本院依職權調閱上開卷
    宗查明無誤，應認本案係被告另行起意之幫助犯罪行為，彼
    此間並無事實同一或裁判上一罪之同一案件業經判決確定之
    問題，特此敘明。
五、適用之法律依據：
    刑事訴訟法第273 條之1 第1 項、第299 條第1 項前段、第
    310 條之2 、第454 條，刑法第339 條第1 項、第30條、第
    47條第1 項、第41條第1 項前段，刑法施行法第1 條之1 。
本案經檢察官乙○○到庭執行職務。
如不服本判決，得自收受送達之日起10日內，向本院提起上訴。
中    華    民    國    97    年    7     月    16    日
                  刑事第二庭法  官  楊皓清
以上正本證明與原本無異。
如不服本判決應於收受本判決後10日內向本院提出上訴書狀，其
未敘述上訴理由者，並得於提起上訴後10日內向本院補提理由書
狀（均須按他造當事人之人數附繕本。）「切勿逕送上級法院」
中    華    民    國    97    年    7     月    16    日
                            書記官  盧鏡合
附錄論罪法條：
刑法第339 條第1 項
意圖為自己或第三人不法之所有，以詐術使人將本人或第三人之
物交付者，處5 年以下有期徒刑、拘役或科或併科1 千元以下罰
金。
附件：
臺灣基隆地方法院檢察署檢察官起訴書
                                      97年度偵字第1505號
    被      告  丙○○  男  35歲（民國○○年○月○○日生）
                        住基隆市○○區○○路二段164號後
                        棟
                        （另案在基隆監獄執行中）
                        身份證統一編號：Ｚ000000000號
上列被告因詐欺案件，已經偵查終結，認應提起公訴，茲將犯罪
事實及證據並所犯法條分敘如下：
          犯罪事實
一、丙○○前因毒品案件，經臺灣基隆地方法院以90年度基簡字
    第317 號判決，判處有期徒刑4 月確定；再因施用第二級毒
    品案件，經同院以91年度易字第4 號判決，判處有期徒刑6
    月確定，於民國91年10月19日入監接續執行上開有期徒刑4
    月及6月 後，於92年8 月19日執行完畢。其後又因詐欺取財
    案件，經同院以93年度基簡字第504 號判決判處有期徒刑3
    月確定，復因施用第一級毒品案件，經臺灣高等法院於以93
    年度上訴字第1548號判決判處有期徒刑3 月確定；經臺灣高
    等法院裁定合併應執行有期徒刑1 年4 月確定，於93年10月
    18日入監執行後，於94年12月19日假釋出監，95年1 月26日
    假釋期滿，未經撤銷假釋未執行之刑以已執行論。詎丙○○
    竟因缺錢花用，於民國96年10月上旬間某日，基於幫助他人
    實施詐欺取財之犯意，持不知情之同居人李佳幸前於92年3
    月18，在基隆市○○區○○路60號彰化商業銀行基隆分行開
    立之000000 00000000 號帳戶存摺及印鑑，在基隆市○○○
    路光華國宅附近，以新台幣2000元之代價，出賣予綽號「阿
    坤」之真實姓名不詳詐欺集團，嗣綽號「阿坤」之詐騙集團
    成員遂於同年10月30日以電話聯絡甲○，謊稱其妻高金淑之
    身份證件遺失，已遭人冒用，恐遭司法機關查封房屋，致甲
    ○誤信為真而陷於錯誤，於同日在彰化商業銀行木柵分行將
    新臺幣600,00 0元匯至不知情之李佳幸之上開帳戶內，並旋
    遭提領一空。
二、案經被害人甲○訴由基隆市警察局第二分局報告偵辦。
          證據並所犯法條
一、證據：（一）被告丙○○之自白，（二）被害人甲○警詢時
    敘述遭詐騙經過之內容。（三）被害人提供之彰化商業銀行
    木柵分行存款憑條影本，（四）李佳幸於彰化商業銀行基隆
    分行00000000000000號帳戶之開戶資料及客戶往來明細附卷
    可參，本件事證明確，被告犯行應堪認定。
二、所犯法條：被告丙○○提供帳戶予詐欺正犯而施以助力，屬
    構成要件以外之幫助行為，係犯刑法第30條第1 項、第339
    條第1 項之幫助詐欺罪嫌。另被告曾受有期徒刑以上刑之執
    行完畢後，5 年內故意再犯本件有期徒刑以上之罪，請依刑
    法第47條第1 項累犯規定處斷。
三、依刑事訴訟法第251條第1項提起公訴。
    此    致
臺灣基隆地方法院
中    華    民    國    97    年    6     月    22    日
                              檢察官  丁  ○  ○
本件正本證明與原本無異
中    華    民    國    97    年    6     月    25    日
                              書記官  黃  詺  荌
附錄所犯法條：
刑法第339條第1項
    意圖為自己或第三人不法之所有，以詐術使人將本人或第三
    人之物交付者，處5 年以下有期徒刑、拘役或科或併科1 千
    元以下罰金。


司法院資訊處製作；財團法人民間司法改革基金會備份。
